Minutes et répertoires du notaire Jacques GILLET, janvier 1750 - 26 septembre 1755 (étude XXXVIII)
Archives nationales
- Minutes de Jacques GILLET, janvier 1750 - septembre 1755; MC/ET/XXXVIII/378 - MC/ET/XXXVIII/423
  - Minutes. 1751, septembre - octobre, septembre - octobre 1751; MC/ET/XXXVIII/391
    - Titre nouvel, terre, Gennevilliers., 26 septembre 1751; MC/ET/XXXVIII/391
      Nom, qualité: (M.) Roze, Jean (bourgeois de Paris)
    - Compte, rente, constitution., 27 septembre 1751; MC/ET/XXXVIII/391
      Nom, qualité: (M.) Palliot Du Bourg, Jean Baptiste.
      Nom, qualité: (Mme ou Mlle) Leclerc, Marie Cecile.
      Nom, qualité: (M.) Benoist, Jacques.
      Profession: charcutier (maître).
      Nom, qualité: (M.) Boulotte, Georges.
    - Apprentissage, métier peintre, Paris., 27 septembre 1751; MC/ET/XXXVIII/391
      Nom, qualité: (M.) Davainne, Jean Joseph.
      Nom, qualité: (M.) Gourdin, Claude.
      Profession: peintre de l'academie de Saint-lu.
    - Vente, maison, Bussiere-les-Nones (champagne)., 27 septembre 1751; MC/ET/XXXVIII/391
      Nom, qualité: (M.) Hudelot, Michel.
      Nom, qualité: (M.) Hudelot, Edme.
    - Rente, constitution., 27 septembre 1751; MC/ET/XXXVIII/391
      Nom, qualité: (M.) Vaze, Francois.
      Nom, qualité: (M.) Ju, Ovide Hypolithe.
      Nom, qualité: (M.) Mallet, Louis Francois.
      Nom, qualité: (M.) Thevenet, Claude.
    - Rente viagere, constitution., 28 septembre 1751; MC/ET/XXXVIII/391
      Nom, qualité: (M.) Melier, Jacques.
      Profession: fondeur (marchand).
      Nom, qualité: (Mme ou Mlle) Regnard, Marie Jeanne.
    - Alloue, métier eventailliste peintresse, Paris., 28 septembre 1751; MC/ET/XXXVIII/391
      Nom, qualité: (Mme ou Mlle) Sauvage, Catherine.
      Nom, qualité: (Mme ou Mlle) Juclin, Louise Marguerite.
      Profession: evantailliste,peintresse.
    - Rente, constitution., 29 septembre 1751; MC/ET/XXXVIII/391
      Nom, qualité: (Mme ou Mlle) Leroy, Catherine.
      Nom, qualité: (M.) Papillon, Jacques.
      Profession: charentier (maître).
    - Donation, maison, terre., 29 septembre 1751; MC/ET/XXXVIII/391
      Nom, qualité: (M.) Poisson, Francois.
      Profession: limonadier (marchand).
      Nom, qualité: (Mme ou Mlle) Renard, Marie Louise.
      Nom, qualité: (M.) Vion, Marie Madeleine.
    - Apprentissage, métier peintre, Paris., 29 septembre 1751; MC/ET/XXXVIII/391
      Nom, qualité: (M.) Leguay, Etienne.
      Nom, qualité: (M.) Rachinel de La Planche, Philippe.
    - Mariage., 30 septembre 1751; MC/ET/XXXVIII/391
    - Quittance., 30 septembre 1751; MC/ET/XXXVIII/391
      Nom, qualité: (M.) Raveny, Marc.
      Nom, qualité: (Mme ou Mlle) Lefebvre, Elisabeth.
      Nom, qualité: (M.) Vandercabel, Claude Augustin (bourgeois de Paris).
      Nom, qualité: (M.) Mayeuvre, Dominique (écuyer)
    - Quittance., 30 septembre 1751; MC/ET/XXXVIII/391
      Nom, qualité: (Mme ou Mlle) Legriffe, Marie Anne.
      Nom, qualité: (M.) Robineau, Philippe Auguste.
      Nom, qualité: (M.) Mesnil, Gabriel Rene (écuyer)
    - Succession, partage., 1er octobre 1751; MC/ET/XXXVIII/391
      Nom, qualité: (M.) Descampeaux, Jean (bourgeois de Paris).
      Nom, qualité: (Mme ou Mlle) Royer, Marie Louise.
    - Inventaire après décès de Marie Antoinette Tulleu, épouse de Charles Tilliet., 1er octobre 1751; MC/ET/XXXVIII/391
      Nom, qualité: (Mme ou Mlle) Tulleu, Marie Antoinette.
      Nom, qualité: (M.) Tilliet, Charles.
      inventaire après décès; Tulleu, Marie Antoinette; Tilliet, Charles
    - Sous-bail, appartement, Paris, rue Sainte-Apolline., 1er octobre 1751; MC/ET/XXXVIII/391
      Nom, qualité: (M.) Vallou de Bois Roger, Pierre Toussaint.
      Nom, qualité: (Mme ou Mlle) Buzances de, Louise Madeleine.
    - Mariage., 1er octobre 1751; MC/ET/XXXVIII/391
      Nom, qualité: (M.) Vieuxbled, Louis Michel.
      Profession: rubanner (compagnon).
      Nom, qualité: (Mme ou Mlle) Feron, Marie Francoise.
    - Inventaire après décès d'Hélène Couteux, épouse de Pierre Mallessard., 2 octobre 1751; MC/ET/XXXVIII/391
      Nom, qualité: (Mme ou Mlle) Couteux, Hélène.
      Nom, qualité: (M.) Mallessard, Pierre.
      Domicile: Belleville, la Courtille
      inventaire après décès; Couteux, Hélène; Mallessard, Pierre
    - Apprentissage, métier peintre, Paris., 2 octobre 1751; MC/ET/XXXVIII/391
      Nom, qualité: (M.) Perot, Jean Michel.
      Nom, qualité: (M.) Clement, Noel.
    - Rente, constitution., 2 octobre 1751; MC/ET/XXXVIII/391
      Nom: (personne morale) Fabrique de La Paroisse Sant-Laurent de Paris.
      Nom, qualité: (Mme ou Mlle) Pelletier, Jeanne.
    - Apprentissage, métier rubannier, Paris., 3 octobre 1751; MC/ET/XXXVIII/391
      Nom, qualité: (M.) Labbe, Antoine.
      Nom, qualité: (M.) Labbe, Jean Baptiste.
    - Mariage., 3 octobre 1751; MC/ET/XXXVIII/391
      Nom, qualité: (M.) Lefebvre, Michel.
      Nom, qualité: (Mme ou Mlle) Hangard, Francoise.
    - Mariage., 3 octobre 1751; MC/ET/XXXVIII/391
      Nom, qualité: (M.) Gueudet, Pasquier.
      Nom, qualité: (Mme ou Mlle) Leclerc, Marie Madeleine.
    - Delaissement, tere, Ferte-au-Col (la)., 3 octobre 1751; MC/ET/XXXVIII/391
      Nom, qualité: (M.) Dubois, Laurent.
      Nom, qualité: (Mme ou Mlle) Drouet, Marie Jeanne.
      Nom, qualité: (M.) Felix, Charles.
    - Apprentissage, métier peintre, doreur., 3 octobre 1751; MC/ET/XXXVIII/391
      Nom, qualité: (M.) Bourgeois, Jean Baptiste.
      Nom, qualité: (M.) Houdinet, Pierre.
      Profession: peintre,doreur de l'academie de Saint-luc.
    - Mariage., 4 octobre 1751; MC/ET/XXXVIII/391
      Nom, qualité: (M.) Debeaume, Jea Jacques.
      Profession: marchand de vin,boutonnier sur cuivre.
      Nom, qualité: (Mme ou Mlle) Delange, Marie Elisabeth.
      Nom, qualité: (Mme ou Mlle) Bertrand, Louise Suzanne.
    - Bail, dependances de maison, Paris, cul-de-Sac du Pont-aux-Biches., 5 octobre 1751; MC/ET/XXXVIII/391
      Nom, qualité: (M.) Bulotte, Georges.
      Nom, qualité: (M.) Marcan, Antoine.
      Nom, qualité: (Mme ou Mlle) Sergent, Elisabeth.
    - Mariage., 5 octobre 1751; MC/ET/XXXVIII/391
      Nom, qualité: (M.) Jouvet, Jacques Le Jeune.
      Nom, qualité: (Mme ou Mlle) Chaudron, Marie Genevieve.
    - Apprentissage, métier sculpteur, Paris., 5 octobre 1751; MC/ET/XXXVIII/391
      Nom, qualité: (M.) Herbault, Mathieu.
      Domicile: Bagnolet.
    - Bail, boutique, dependances., 5 octobre 1751; MC/ET/XXXVIII/391
    - Bail, boutique, Pars, rue Saint-Laurent., 6 octobre 1751; MC/ET/XXXVIII/391
      Nom: (personne morale) Fabrique de La Paroisse Saint-Laurent de Paris.
      Nom, qualité: (M.) Bernard, Claude.
      Nom, qualité: (Mme ou Mlle) Maillet, Anne.
    - Inventaire après décès de Michel Delarue., 6 octobre 1751; MC/ET/XXXVIII/391
      Nom, qualité: (M.) Delarue, Michel.
      Profession: sculpteur de l'Académie de Saint-Luc.
      inventaire après décès; Delarue, Michel
    - Mariage., 6 octobre 1751; MC/ET/XXXVIII/391
      Nom, qualité: (Mme ou Mlle) Dourlan, Marie Nicole.
      Domicile: Epinay-sur-Seine.
      Nom, qualité: (M.) Gilbert, Nicolas.
      Profession: pecheur.
      Nom, qualité: (M.) Poiret, Jean Louis.
    - Quittance., 7 octobre 1751; MC/ET/XXXVIII/391
      Nom, qualité: (M.) Guillomet, Philippe.
      Nom, qualité: (M.) Rouviere, Jacques.
      Profession: bonnetier du roi.
    - Delegation., 7 octobre 1751; MC/ET/XXXVIII/391
      Nom, qualité: (M.) Delarocque, Jean Baptiste (bourgeois de Paris).
      Nom, qualité: (M.) Rousseau, Nicolas.
    - Mariage., 7 octobre 1751; MC/ET/XXXVIII/391
      Nom, qualité: (M.) Delzard, Jean.
      Profession: epicier (garcon).
      Nom, qualité: (Mme ou Mlle) Morel, Marie Marguerite.
      Nom, qualité: (M.) Rousseau, Melon.
      Profession: epicier (marchand)
    - Vente, rente, transport, terre, Thorigny., 9 octobre 1751; MC/ET/XXXVIII/391
      Nom, qualité: (Mme ou Mlle) Blondel, Catherine Agathe.
      Domicile: Pomponne
      acte de vente; transport de droits
    - Bail à rente, terre, Noisy-le-Sec., 10 octobre 1751; MC/ET/XXXVIII/391
      Nom, qualité: (M.) Cuif, Pasquier.
      Domicile: Noisy-le-Sec.
      Nom, qualité: (Mme ou Mlle) Cochu, Marie.
    - Mariage., 10 octobre 1751; MC/ET/XXXVIII/391
      Nom, qualité: (M.) Ruez, Hubert.
      Profession: cloutier (compagnon).
      Nom, qualité: (Mme ou Mlle) Bertrand, Charlotte.
      Nom, qualité: (Mme ou Mlle) Penel, Francoise.
    - Mariage., 10 octobre 1751; MC/ET/XXXVIII/391
      Nom, qualité: (M.) Demange, Jean.
      Profession: marchand (garcon).
      Nom, qualité: (Mme ou Mlle) Desoches, Catherine.
    - Apprentissage, métier peintre et doreur, Paris., 10 octobre 1751; MC/ET/XXXVIII/391
      Nom, qualité: (M.) Lecomte, Antoine Louis Hypolithe.
      Nom, qualité: (M.) Gravelle, Benoist.
      Profession: peintre et doreur de l'academie de Saint-luc.
    - Apprentissage, métier sculpteur, Paris., 10 octobre 1751; MC/ET/XXXVIII/391
      Nom, qualité: (M.) Monroy, Francis.
      Nom, qualité: (M.) Dupille, Jean.
    - Desistement, usufruit de rentes., 11 octobre 1751; MC/ET/XXXVIII/391
      Nom, qualité: (Mme ou Mlle) Antuisa, Marguerite.
      Nom, qualité: (M.) Le Canu, Gilles.
      Profession: maitre à danser
    - Mariage., 11 octobre 1751; MC/ET/XXXVIII/391
      Nom, qualité: (Mme ou Mlle) Baziret, Marguerite Catherine.
    - Succession, compte., 11 octobre 1751; MC/ET/XXXVIII/391
    - Inventaire après décès de Pierre Minedorge., 11 octobre 1751; MC/ET/XXXVIII/391
      Nom, qualité: (M.) Minedorge, Pierre.
      inventaire après décès; Minedorge, Pierre
    - Société, compte, ouvrages de sculpture, meubles et boiseries., 12 octobre 1751; MC/ET/XXXVIII/391
      Nom, qualité: (M.) Babel, Pierre Edme.
      Nom, qualité: (M.) Maria, Niclas Joseph.
    - Rente, transport., 12 octobre 1751; MC/ET/XXXVIII/391
      Nom, qualité: (Mme ou Mlle) Leblanc, Marie Therese.
      Nom, qualité: (M.) Jacquet, Guillaume.
      Profession: tailleur pour femmes (maître).
      Nom, qualité: (M.) Pasquier, Antoine.
      Profession: agent de change.
    - Procuration., 12 octobre 1751; MC/ET/XXXVIII/391
      Domicile: Fleche (la).
    - Apprentissage, métier doreur, Paris., 13 octobre 1751; MC/ET/XXXVIII/391
      Nom, qualité: (M.) Faumont, Pierre Jean Francois.
      Nom, qualité: (M.) Perrin ou Perrain, Charles.
    - Procuration, depot., 14 octobre 1751; MC/ET/XXXVIII/391
      Nom, qualité: (Mme ou Mlle) Lescamousier de, Ursule.
      Domicile: Autruche, chateau.
      Nom, qualité: (M.) Beauvais de, Nicolas.
      Profession: lieutenant colonel de cavalerie.
      Nom, qualité: (M.) Prevost, Jean.
    - Rente, transport., 14 octobre 1751; MC/ET/XXXVIII/391
      Nom, qualité: (M.) Perret, Jean (écuyer).
      Nom, qualité: (Mme ou Mlle) Calle, Marguerite.
      Nom, qualité: (M.) Perret, Nicolas (écuyer).
      Domicile: Dijon
    - Apprentissage, métier sage-femme, Paris., 15 octobre 1751; MC/ET/XXXVIII/391
      Nom, qualité: (Mme ou Mlle) Tersaint, Marie Anne Paul.
      Nom, qualité: (M.) Mazier, Jean Louis.
      Nom, qualité: (Mme ou Mlle) Grimoult, Jeanne.
      Profession: sage femme (maître).
      Nom, qualité: (M.) Le Loutre, Gilles.
      Domicile: Saint-Martin (vire)
    - Rente viagere, constitution., 15 octobre 1751; MC/ET/XXXVIII/391
      Nom, qualité: (M.) Palerne, Zacharie.
      Nom, qualité: (M.) Ragon, Thomas.
      Profession: president trésorier de France (ancien).
      Domicile: Rouen (généralité).
      Nom, qualité: (Mme ou Mlle) Legendre, Louise Catherine.
    - Mariage., 16 octobre 1751; MC/ET/XXXVIII/391
      Nom, qualité: (M.) Renous, Antoine Pierre.
      Profession: potier 'etain.
      Nom, qualité: (Mme ou Mlle) Mallot, Louise.
      Nom, qualité: (Mme ou Mlle) Foucault, Elisabeth.
    - Sommation respectueuse., 16 octobre 1751; MC/ET/XXXVIII/391
      Nom, qualité: (M.) Olivier, Jean Denis.
      Nom, qualité: (M.) Olivier, Francois.
    - Main-levee, provision d'office de commis greffier au greffe criminel du parlement., 16 octobre 1751; MC/ET/XXXVIII/391
      Nom, qualité: (M.) Bernardony, Antoine (chevalier).
      Nom, qualité: (M.) Contugi, Alexandre.
      Profession: commis greffier au greffe criminel du Parlement
    - Succession, transport de droits., 17 octobre 1751; MC/ET/XXXVIII/391
      Nom, qualité: (M.) Martin, Rene.
      Domicile: Heulaudiere (la) (coutances(paroisse) (basse-Normandie) ).
      Nom, qualité: (Mme ou Mlle) Hangard, Marie.
    - Bail, boutique, Paris., 17 octobre 1751; MC/ET/XXXVIII/391
      Nom, qualité: (M.) Tirmont, Jacques.
      Nom, qualité: (M.) Brazile, Philippe.
    - Mariage., 17 octobre 1751; MC/ET/XXXVIII/391
      Nom, qualité: (M.) Morin, Pierre (bourgeois d' auteuil).
      Nom, qualité: (Mme ou Mlle) Tierso, Marie Jeanne.
    - Apprentissage, métier sculpteur, Paris., 17 octobre 1751; MC/ET/XXXVIII/391
      Nom, qualité: (M.) Vinache, Jacques.
      Nom, qualité: (M.) Falconet, Jean Francois.
    - Apprentissage, métier peintre, Paris., 17 octobre 1751; MC/ET/XXXVIII/391
      Nom, qualité: (M.) Hericourt, Augustin.
      Domicile: Nogent-sur-Marne.
      Nom, qualité: (M.) Capar, Guillaume.
    - Rente, quittance de rachat., 17 octobre 1751; MC/ET/XXXVIII/391
      Nom, qualité: (M.) Meziere, Jean Le Jeune.
      Nom, qualité: (M.) Caron, Guillaume.
      Nom, qualité: (Mme ou Mlle) Toffier, Marie Angelique.
    - Bail, terre, Aubervilliers., 18 octobre 1751; MC/ET/XXXVIII/391
      Nom, qualité: (M.) Lavier, Eustache.
      Profession: boutonnier (marchand).
      Nom, qualité: (M.) Heme, Maximilien.
      Nom, qualité: (Mme ou Mlle) Marechal, Marguerite.
    - Inventaire après décès d'Anne Goube, veuve de Claude Malgendre., 18 octobre 1751; MC/ET/XXXVIII/391
      Nom, qualité: (Mme ou Mlle) Goube, Anne.
      Nom, qualité: (M.) Malgendre, Claude.
      Profession: éventailliste (marchand).
      inventaire après décès; Goube, Anne; Malgendre, Claude
    - Bail, cour, atelier., 18 octobre 1751; MC/ET/XXXVIII/391
      Profession: sculpteur(maître).
      Nom, qualité: (M.) Burnier, Jean Baptiste.
      Profession: marbrier (maître).
      Nom, qualité: (Mme ou Mlle) Valogne, Marie Elisabeth.
    - Apprentissage, métier sculpteur, Paris., 18 octobre 1751; MC/ET/XXXVIII/391
      Nom, qualité: (M.) Gobert, Charles.
      Nom, qualité: (M.) Legay, Jean Baptiste.
    - Apprentissage, métier sculpteur, Paris., 19 octobre 1751; MC/ET/XXXVIII/391
      Nom, qualité: (M.) Lurette, Jean Charles.
      Nom, qualité: (Mme ou Mlle) Montane, Antoinette.
      Nom, qualité: (M.) Lassu, Pierre.
      Profession: sculpteur de l'academie de Saint-luc
    - Succession, notoriete, pieces jointes, acte de mariage., 19 octobre 1751; MC/ET/XXXVIII/391
      Nom, qualité: (Mme ou Mlle) Janot Fontaine, Marie Marguerite.
      Domicile: Rennes.
      Nom, qualité: (M.) Botherel de Qintin, Francois Mathurin
    - Inventaire après décès de Firmin François., 20 octobre 1751; MC/ET/XXXVIII/391
      Nom, qualité: (M.) François, Firmin.
      inventaire après décès; François, Firmin
    - Inventaire après décès de Guillaume Hebert., 20 octobre 1751; MC/ET/XXXVIII/391
      Nom, qualité: (M.) Hebert, Guillaume.
      inventaire après décès; Hebert, Guillaume
    - Mariage., 20 octobre 1751; MC/ET/XXXVIII/391
      Nom, qualité: (Mme ou Mlle) Loreau, Marie Therese.
    - Mariage., 20 octobre 1751; MC/ET/XXXVIII/391
      Nom, qualité: (M.) Villars, Jean Louis.
    - Convention., 20 octobre 1751; MC/ET/XXXVIII/391
      Nom, qualité: (M.) Dupuy, Jean Philippe.
      Nom, qualité: (M.) Pacou, Jean Francois.
    - Vente, meuble, Paris., 20 octobre 1751; MC/ET/XXXVIII/391
      Nom, qualité: (Mme ou Mlle) Vritry, Marguerite.
      Nom, qualité: (M.) Magnin, Etienne Benoit.
    - Alloue, métier sculpteur, Paris., 20 octobre 1751; MC/ET/XXXVIII/391
      Nom, qualité: (M.) Pardieu, Andre.
      Nom, qualité: (M.) Robillon, Antoine.
    - Rente, constitution., 20 octobre 1751; MC/ET/XXXVIII/391
      Nom, qualité: (Mme ou Mlle) Couvers, Angelique Veronique.
      Relations: veuve de l'intervenant 2, mère de l'intervenant 3.
      Nom, qualité: (M.) Guillot, Louis.
      Profession: medecin ordinaire du roi.
      Nom, qualité: (Mme ou Mlle) Guillot, Angelique Elisabeth.
    - Bail, terre, Fontenay., 21 octobre 1751; MC/ET/XXXVIII/391
      Nom, qualité: (M.) Guyot, Louis.
      Nom, qualité: (M.) Antheaume, Antoine.
      Domicile: Fontenay-les-Louvres.
      Nom, qualité: (Mme ou Mlle) Dupont, Marguerite.
    - Bail, privilege de barbier-perruquier, Paris., 21 octobre 1751; MC/ET/XXXVIII/391
      Nom, qualité: (M.) Aubert, Louis.
      Nom, qualité: (M.) Ruelle, Barthelemy.
    - Succession, transport de droits., 22 octobre 1751; MC/ET/XXXVIII/391
      Nom, qualité: (Mme ou Mlle) Guy, Catherine.
      Nom, qualité: (M.) Alexandre, Jean.
    - Procuration., 22 octobre 1751; MC/ET/XXXVIII/391
      Nom, qualité: (M.) Guillaume, Jean.
      Profession: macon,fumiste.
      Nom, qualité: (M.) Coutiny, Jean Antoine.
      Profession: macon,fumiste
    - Apprentissage, métier-sculpteur, Paris., 22 octobre 1751; MC/ET/XXXVIII/391
      Nom, qualité: (M.) Bouillette, Francois Thomas.
      Nom, qualité: (M.) Bara, Guillaume.
    - Testament., 23 octobre 1751; MC/ET/XXXVIII/391
      Nom, qualité: (Mme ou Mlle) Gerard, Marguerite.
      Nom, qualité: (M.) Demeaux, Jean Baptiste.
      Relations: au service de l'intervenant 3.
      Nom, qualité: (M.) Turgot (eveque de sees)
    - Mariage., 24 octobre 1751; MC/ET/XXXVIII/391
      Nom, qualité: (M.) Coeurderoy, Martin.
      Profession: cordonnier privilegie.
      Nom, qualité: (Mme ou Mlle) Pelletier, Marie Louise.
    - Mariage., 24 octobre 1751; MC/ET/XXXVIII/391
      Profession: rubannier (cmpagnon).
    - Mariage., 24 octobre 1751; MC/ET/XXXVIII/391
      Nom, qualité: (M.) Leclerc, Adrien.
      Profession: boucher (etalier).
      Nom, qualité: (Mme ou Mlle) Gelee, Catherine.
      Nom, qualité: (Mme ou Mlle) Bucaille, Marie Marguerite Francoise.
    - Mariage., 24 octobre 1751; MC/ET/XXXVIII/391
      Nom, qualité: (M.) Duchesne, Jacques Adrien.
      Nom, qualité: (Mme ou Mlle) Pouillot, Cecile Francoise.
    - Vente, terre, Etre-St-Denis (Picardie)., 24 octobre 1751; MC/ET/XXXVIII/391
      Nom, qualité: (M.) Levasseur, Nicolas.
      Nom, qualité: (M.) Levasseur, Pierre.
    - Mariage., 25 octobre 1751; MC/ET/XXXVIII/391
      Nom, qualité: (M.) Sainton, Simon Alexandre.
      Nom, qualité: (Mme ou Mlle) Marechalle, Anne Bonnaventure.
    - Bail à rente, maison, terre., 25 octobre 1751; MC/ET/XXXVIII/391
      Nom, qualité: (M.) Danjou, Guillume.
      Profession: manoeuvre.
      Nom, qualité: (Mme ou Mlle) Perard, Gillette.
      Nom, qualité: (M.) Danjou, Jean.
      Profession: vernisseur (compagnon).
      Nom, qualité: (M.) Robert, Francois.
      Profession: paver (compagnon).
    - Tutelle, compte., 25 octobre 1751; MC/ET/XXXVIII/391
      Nom, qualité: (M.) Heurtault, Pierre.
      Relations: tuteur de l'intervenant 2, tuteur de l'intervenant 3.
      Nom, qualité: (M.) Jollin, Jean Baptiste.
      Profession: bourrelier.
      Nom, qualité: (Mme ou Mlle) Jollin, Genevieve.
    - Bail, boutique, Paris, vielle-Rue-du-Temple., 26 octobre 1751; MC/ET/XXXVIII/391
      Nom, qualité: (M.) Julienne, Louis.
      Nom, qualité: (Mme ou Mlle) Rousselot, Marie Margueite.
      Nom, qualité: (M.) Marchand, Nicolas.
      Nom, qualité: (Mme ou Mlle) Senechal, Marie Julite.
    - Apprentissage, métier sculpteur, Paris., 26 octobre 1751; MC/ET/XXXVIII/391
      Nom, qualité: (M.) Josse, Jacques Joseph.
      Nom, qualité: (M.) Janel, Elie.
      Profession: sculpteur de l'academie de Saint-lu.
    - Inventaire après décès de Marie Claude Hericourt, épouse de Michel Bardou., 26 octobre 1751; MC/ET/XXXVIII/391
      Nom, qualité: (Mme ou Mlle) Hericourt, Marie Claude.
      Nom, qualité: (M.) Bardou, Michel.
      Profession: marchand de foin et paille.
      inventaire après décès; Hericourt, Marie Claude; Bardou, Michel
    - Succession, convention., 26 octobre 1751; MC/ET/XXXVIII/391
      Nom, qualité: (M.) Notre, Louis.
      Domicile: Tavrny (montmorency).
      Nom, qualité: (Mme ou Mlle) Donon, Marguerite.
    - Mariage., 28 octobre 1751; MC/ET/XXXVIII/391
      Nom, qualité: (M.) Doisy, Henri.
      Nom, qualité: (Mme ou Mlle) Toupet, Louise.
      Nom, qualité: (Mme ou Mlle) Legrot, Francoise.
      Nom, qualité: (Mme ou Mlle) Desmarquet, Jeanne.
      Nom, qualité: (M.) Fratel, Jean.
    - Marche de fournitures, terre à four, Paris, faubourg Sr-Denis., 28 octobre 1751; MC/ET/XXXVIII/391
      Nom, qualité: (M.) Romain, Francois.
      Nom, qualité: (M.) Hautelint, Nicolas.
    - Apprentissage, métier sculpteur, Paris., 28 octobre 1751; MC/ET/XXXVIII/391
      Nom, qualité: (M.) Chauvierre, Leonard.
      Nom, qualité: (M.) Lointier, Francois.
    - Rente, constitution., 29 octobre 1751; MC/ET/XXXVIII/391
      Nom, qualité: (M.) Frossard, Jean Pierre.
      Profession: suisse.
      Nom, qualité: (M.) Ruffec de (duc).
      Nom, qualité: (M.) Vigoureux, Jean Louis.
      Nom, qualité: (Mme ou Mlle) Capelain, Genevieve.
    - Inventaire après décès de Claude Lasnier., 29 octobre 1751; MC/ET/XXXVIII/391
      Nom, qualité: (M.) Lasnier, Claude.
      Profession: peintre de l'Académie de Saint-Luc
      inventaire après décès; Lasnier, Claude
    - Alloue, métier bourrelier, Paris., 29 octobre 1751; MC/ET/XXXVIII/391
      Nom, qualité: (M.) Martinville, Jean.
      Nom, qualité: (M.) Allan, Charles.
    - Comparution., 30 octobre 1751; MC/ET/XXXVIII/391
      Nom, qualité: (M.) Lenoir, Nicolas Hubert.
      Profession: macon etrepreneur de batiments (maître).
    - Mariage., 31 octobre 1751; MC/ET/XXXVIII/391
      Nom, qualité: (M.) Bethnan, Jacques Etienne.
      Nom, qualité: (Mme ou Mlle) Millard, Jeanne Catherine.
    - Mariage., 31 octobre 1751; MC/ET/XXXVIII/391
      Nom, qualité: (M.) Thoulieu, Jean.
      Nom, qualité: (Mme ou Mlle) Leconte, Marie Elisabeth.
    - Alloue, métier tabletier, Paris., 31 octobre 1751; MC/ET/XXXVIII/391
      Nom, qualité: (M.) Thomas, Jean Rancois.
      Nom, qualité: (M.) Michel, Pierre.
    - Bail, maison, terre., 31 octobre 1751; MC/ET/XXXVIII/391
      Nom, qualité: (M.) Hericourt, Louis.
      Profession: charretier.
      Relations: cousin(e) de l'intervenant 2.
      Nom, qualité: (Mme ou Mlle) Hericourt, Marie Catherine.
      Nom, qualité: (M.) Misgot, Francois.
      Nom, qualité: (Mme ou Mlle) Bataille, Antoinette.
      État civil: mariéee.
    - Apprentissage, métier peintre, Paris., 31 octobre 1751; MC/ET/XXXVIII/391
      Nom, qualité: (M.) Lefebvre, Claude Maurice.
      Nom, qualité: (M.) Ledoux, Francois.
    - Apprentissage, metir sculpteur, Paris., 31 octobre 1751; MC/ET/XXXVIII/391
      Nom, qualité: (M.) Gaufe, Nicolas.
      Nom, qualité: (M.) Lorloger, Claude.
  - Minutes. 1751, novembre - décembre, novembre - décembre 1751; MC/ET/XXXVIII/392
    - Rente viagere sur les états de Bourgogne., 2 novembre 1751; MC/ET/XXXVIII/392
      Nom, qualité: (M.) Auvray, Louis (bourgeois de Paris).
      Relations: intervenant pour l'intervenant 02.
      Nom, qualité: (M.) Leriche, Pierre Joseph.
    - Apprentissage, métier sculpteur, Paris., 2 novembre 1751; MC/ET/XXXVIII/392
      Nom, qualité: (M.) Collier, Pierre Francois.
      Nom, qualité: (M.) Le Faucheur, Etienne Philippe.
      Profession: sculpteur et directeur (ancien) de l'academie de Saint-luc.
    - Bail, marais, Paris, grand-Rue du Faubourg-du-Temple., 2 novembre 1751; MC/ET/XXXVIII/392
      Nom, qualité: (M.) Petit, Jean Louis.
      Nom, qualité: (M.) Lamblin, Pierre.
      Nom, qualité: (Mme ou Mlle) Baudin, Anne Genevieve.
    - Mariage., 3 novembre 1751; MC/ET/XXXVIII/392
      Nom, qualité: (M.) Danjou, Gilles.
      Nom, qualité: (Mme ou Mlle) Muri, Jacqueline.
      Nom, qualité: (M.) Lefebvre, Pierre.